【裁判字號】    92,上易,957
【裁判日期】    921209
【裁判案由】    傷害
【裁判全文】
臺灣高等法院臺南分院刑事判決            九十二年度上易字第九五七號      Ｇ
      上  訴  人
      即  被  告  甲  ○  ○
右上訴人因傷害案件，不服中華民國九十二年九月十日臺灣嘉義地方法院九十二年度
自字第三六號第一審判決（移
字第二九七號），提起上訴，本院判決如左：
      主      文
上訴駁回。
      事      實
一、甲○○與乙○○○係鄰居，於民國（下同）九十二年五月十日上午十時四十分許
    ，乙○○○之子女陳文同與陳素梅（被訴傷害部分由臺灣嘉義地方法院檢察署偵
    辦中），因停車起爭執，乙○○○與陳文同、陳素梅及鄰居郭水來（被訴傷害部
    分由臺灣嘉義地方法院檢察署偵辦中）一同前往甲○○位於嘉義市○○街一一四
    巷一五號住處門前理論，雙方一言不合，發生拉扯互毆，甲○○基於傷害之故意
    ，徒手推倒乙○○○，致其受有右側腰部肌肉挫傷之輕傷害。
二、案經乙○○○提起自訴。
      理      由
一、訊據上訴人即被告甲○○對於在右揭時、地，因停車問題起爭執之事實坦承不諱
    ，惟矢口否認有何傷害犯行，辯稱：自訴人是自己跌倒受傷的，伊弟林世勳剛從
    台北回來，自訴人共有四人到伊家理論前一天晚上停車的糾紛。伊弟被拖到外面
    打，伊打一一○報警，後來伊出去也被打，住處在整修圍牆，地上有石頭等，自
    訴人拿拖鞋要打我，伊一手舉起要擋，自訴人沒穿鞋站不穩自己跌倒云云。
二、經查：
（一）右揭事實，業據自訴人迭於警訊、原審及本院審理時訴歷歷，核與證人陳文同
      於警訊時之供述：「因停車問題與甲○○發生口角，而甲○○推倒我母親乙○
      ○○受傷，氣憤之下我就找甲○○理論，因而發生口角雙方拉扯我就和他打起
      來．．．」（見警訊筆錄第二頁）等情節相符，並有診斷證明書一紙附於警卷
      可參。又被告於警訊時亦供承：「（乙○○○到所對你提出傷害告訴你有何意
      見？）乙○○○拿拖鞋要打我，我為了抵擋才將她推開她才受傷，．．．」（
      見警訊筆錄第十頁）。足證被告確係徒手推開自訴人，致自訴人受有傷害無誤
      。
（二）被告辯稱，因被害人拿拖鞋攻擊伊，伊為保護自己，阻止被告，始用手將她推
      開，係正當防衛，並無打她云云。按被告警訊供稱：「（問：該四名男女因何
      事毆打你、持何凶器？你有無反擊？）因停車問題所引起之糾紛，他們四人就
      一起毆打我及我弟林世勳，沒有持凶器，是以拳頭毆打我們，我只有用手抵擋
      未還擊」（警卷八頁正面）、原審審理時供稱：「自訴人是自己跌倒受傷的，
      伊弟林世勳剛從台北回來，自訴人共有四人到伊家理論前一天晚上停車的糾紛
      。伊弟被拖到外面打，伊打一一○報警，後來伊出去也被打，住處在整修圍牆
      ，地上有石頭等，自訴人拿拖鞋要打我，伊一手舉起要擋，自訴人沒穿鞋站不
      穩自己跌倒」（原審十四頁）、「（法官問：自訴人拿拖鞋打你何處？）打我
      後頭部及左手前臂」（原審十四頁）、「（法官問：自訴人打你幾下？）約三
      下左右」、「（法官問你受傷部位有流血否？）沒有」（原審十五頁），惟證
      人即被告之弟林世勳於警訊時證稱：「（問：該四名男女因何事毆打你、持何
      凶器？你有無反擊？）因我哥哥甲○○被他們四人一起毆打，我上前勸架他們
      連我一起打，沒有持凶器，是以拳頭毆打我，我被打倒在地上就防衛」（警卷
      十二頁正面）。據證人林世勳警訊供稱被害人等係以拳頭徒手毆打被告，並未
      有如被告原審所辯稱被害人係以拖鞋毆打伊，且證人林世勳警訊供稱係因被害
      人等四人毆打被告，伊上前勸架至遭毆打，被告原審審理時卻辯稱係伊弟（林
      世勳）被拖到外面打，伊打一一○報警，後來伊出去也被打，關於被告被毆打
      之原因，證人林世勳與被告之供述，顯不相符。是綜上各情觀之，被告兄弟與
      自訴人、陳文同、陳素梅及鄰居郭水來相互間發生拉扯互毆應可認定，從而多
      人間相互拉扯互毆，對於己方之行為均應負責，是被告推開自訴人之際致自訴
      人跌倒受傷，自難認係正當防衛而免責。是被告前揭正當防衛辯詞，為卸責之
      詞，不足採信。本件被告傷害犯行，事證明確，堪以認定。
三、核被告所為，係犯刑法第二百七十七條第一項傷害罪。原審援引刑法第二百七十
    七條第一項、第四十一條第一項前段、罰金罰鍰提高標準條例第一條前段、第二
    條之規定，並審酌被告品行、犯罪之動機、手段、犯罪後態度及未與自訴人達成
    民事和解等一切情狀，量處拘役三十日，並諭知如易科罰金之折算標準，以資懲
    儆。本院經核原判決認事用法，並無不合，量刑亦稱妥適。上訴人上訴意旨，猶
    執前詞，否認犯罪，為無理由，應予駁回。
據上論斷，應依刑事訴訟法第三百六十八條，判決如主文。
中    華    民    國      九十二      年      十二      月      九      日
                                  臺灣高等法院臺南分院刑事第三庭
                                      審判長法官  陳    義    仲
                                            法官  陳    清    溪
                法官  宋    明    蒼
右正本證明與原本無異。
不得上訴。
                                      法院書記官  余    素    美
中    華    民    國      九十二      年      十二      月     十一     日
附錄法條：
刑法第二百七十七條第一項：傷害人之身體或健康者，處三年以下有期徒刑，拘役或
                          一千元以下罰金。


司法院資訊處製作；財團法人民間司法改革基金會備份。
